ava_nouns.lexd
PATTERN Noun

N-HORKO [<n>:] N-HORKOInfl (Clitics | LOC-CASES)
N-CIIBIL [<n>:] N-CIIBILInfl (Clitics | LOC-CASES)
N-KEREN [<n>:] N-KERENInfl (Clitics | LOC-CASES)
N-CHERX [<n>:] N-CHERXInfl (Clitics | LOC-CASES)
N-XIARP [<n>:] N-XIARPInfl (Clitics | LOC-CASES)
N-KINI [<n>:] N-KINIInfl (Clitics | LOC-CASES)
N-KAJ [<n>:] N-KAJInfl (Clitics | LOC-CASES)
N-GIECH [<n>:] N-GIECHInfl (Clitics | LOC-CASES)
N-AX [<n>:] N-AXInfl (Clitics | LOC-CASES)
N-RAH [<n>:] N-RAHInfl (Clitics | LOC-CASES)
N-HOBOL [<n>:] N-HOBOLInfl (Clitics | LOC-CASES)
N-STOL [<n>:] N-STOLInfl (Clitics | LOC-CASES)
N-KVEN [<n>:] N-KVENInfl (Clitics | LOC-CASES)
N-DARS [<n>:] N-DARSInfl (Clitics | LOC-CASES)
N-PIL [<n>:] N-PILInfl (Clitics | LOC-CASES)
N-BERTIN [<n>:] N-BERTINInfl (Clitics | LOC-CASES)
N-CHINKILLI [<n>:] N-CHINKILLIInfl (Clitics | LOC-CASES)
N-BICEN [<n>:] N-BICENInfl (Clitics | LOC-CASES)
N-MEGHER [<n>:] N-MEGHERInfl (Clitics | LOC-CASES)
N-GIALIMCHI [<n>:] N-GIALIMCHIInfl (Clitics | LOC-CASES)
N-BETIER [<n>:] N-BETIERInfl (Clitics | LOC-CASES)
N-KURDI [<n>:] N-KURDIInfl (Clitics | LOC-CASES)
N-STUDENTKA [<n>:] N-STUDENTKAInfl (Clitics | LOC-CASES)
N-OBSHCHESTVO [<n>:] N-OBSHCHESTVOInfl (Clitics | LOC-CASES)
N-SHAL [<n>:] N-SHALInfl (Clitics | LOC-CASES)
N-AHIHAN [<n>:] N-AHIHANInfl (Clitics | LOC-CASES)
N-BUSEN [<n>:] N-BUSENInfl (Clitics | LOC-CASES)
N-TIALA [<n>:] N-TIALAInfl (Clitics | LOC-CASES)
N-MUZEJ [<n>:] N-MUZEJInfl (Clitics | LOC-CASES)
N-GALI [<n>:] N-GALIInfl (Clitics | LOC-CASES)
N-XIOR [<n>:] N-XIORInfl (Clitics | LOC-CASES)
N-JANVAR [<n>:] N-JANVARInfl (Clitics | LOC-CASES)
N-PRAVILO [<n>:] N-PRAVILOInfl (Clitics | LOC-CASES)
N-GIOLILAV [<n>:] N-GIOLILAVInfl (Clitics | LOC-CASES)
N-RALAD [<n>:] N-RALADInfl (Clitics | LOC-CASES)
N-MESED [<n>:] N-MESEDInfl (Clitics | LOC-CASES)
N-GEOGRAFIJA [<n>:] N-GEOGRAFIJAInfl (Clitics | LOC-CASES)
N-GIUMRU [<n>:] N-GIUMRUInfl (Clitics | LOC-CASES)
N-ROH [<n>:] N-ROHInfl (Clitics | LOC-CASES)
N-ASKARIJAV [<n>:] N-ASKARIJAVInfl (Clitics | LOC-CASES)
N-GIAKLU [<n>:] N-GIAKLUInfl (Clitics | LOC-CASES)
N-TUKEN [<n>:] N-TUKENInfl (Clitics | LOC-CASES)
N-XANZHU [<n>:] N-XANZHUInfl (Clitics | LOC-CASES)
N-GIALAX [<n>:] N-GIALAXInfl (Clitics | LOC-CASES)
N-GIASRU [<n>:] N-GIASRUInfl (Clitics | LOC-CASES)
N-HUMER [<n>:] N-HUMERInfl (Clitics | LOC-CASES)
N-CHAJ [<n>:] N-CHAJInfl (Clitics | LOC-CASES)
N-GIELEGI [<n>:] N-GIELEGIInfl (Clitics | LOC-CASES)
N-GIOLOHANCHI [<n>:] N-GIOLOHANCHIInfl (Clitics | LOC-CASES)
N-RAGH [<n>:] N-RAGHInfl (Clitics | LOC-CASES)
N-GIOR [<n>:] N-GIORInfl (Clitics | LOC-CASES)
N-AVTOR [<n>:] N-AVTORInfl (Clitics | LOC-CASES)
N-SCENA [<n>:] N-SCENAInfl (Clitics | LOC-CASES)
N-RII [<n>:] N-RIIInfl (Clitics | LOC-CASES)
N-GIELMU [<n>:] N-GIELMUInfl (Clitics | LOC-CASES)
N-XIUKMU [<n>:] N-XIUKMUInfl (Clitics | LOC-CASES)
N-KECH [<n>:] N-KECHInfl (Clitics | LOC-CASES)
N-CIA [<n>:] N-CIAInfl (Clitics | LOC-CASES)
N-BECHED [<n>:] N-BECHEDInfl (Clitics | LOC-CASES)
N-MAGIU [<n>:] N-MAGIUInfl (Clitics | LOC-CASES)
N-GHVETI [<n>:] N-GHVETIInfl (Clitics | LOC-CASES)
N-DARAN [<n>:] N-DARANInfl (Clitics | LOC-CASES)
N-TIORSHCHEL [<n>:] N-TIORSHCHELInfl (Clitics | LOC-CASES)
N-JAS [<n>:] N-JASInfl (Clitics | LOC-CASES)
N-ZHO [<n>:] N-ZHOInfl (Clitics | LOC-CASES)
N-XXVEL [<n>:] N-XXVELInfl (Clitics | LOC-CASES)
N-ARTIST [<n>:] N-ARTISTInfl (Clitics | LOC-CASES)
N-XABAR [<n>:] N-XABARInfl (Clitics | LOC-CASES)
N-QED [<n>:] N-QEDInfl (Clitics | LOC-CASES)
N-BAQ [<n>:] N-BAQInfl (Clitics | LOC-CASES)
N-KANLI [<n>:] N-KANLIInfl (Clitics | LOC-CASES)
N-AXII [<n>:] N-AXIIInfl (Clitics | LOC-CASES)
N-SPEKTAKL [<n>:] N-SPEKTAKLInfl (Clitics | LOC-CASES)
N-LEL [<n>:] N-LELInfl (Clitics | LOC-CASES)
N-GIORXI [<n>:] N-GIORXIInfl (Clitics | LOC-CASES)
N-KALENDAR [<n>:] N-KALENDARInfl (Clitics | LOC-CASES)
N-RUQ [<n>:] N-RUQInfl (Clitics | LOC-CASES)
N-KUC [<n>:] N-KUCInfl (Clitics | LOC-CASES)
N-XAL-INDECL [<n>:] N-XAL-INDECLInfl (Clitics | LOC-CASES)
N-CHED [<n>:] N-CHEDInfl (Clitics | LOC-CASES)
N-SORDO [<n>:] N-SORDOInfl (Clitics | LOC-CASES)
N-KEP [<n>:] N-KEPInfl (Clitics | LOC-CASES)
N-RAGIAL [<n>:] N-RAGIALInfl (Clitics | LOC-CASES)
N-CHCHUGIA [<n>:] N-CHCHUGIAInfl (Clitics | LOC-CASES)
N-ZULMU [<n>:] N-ZULMUInfl (Clitics | LOC-CASES)
N-FIZIKA [<n>:] N-FIZIKAInfl (Clitics | LOC-CASES)
N-IMAM [<n>:] N-IMAMInfl (Clitics | LOC-CASES)
N-ZAVEDUJUSHCHIJ [<n>:] N-ZAVEDUJUSHCHIJInfl (Clitics | LOC-CASES)
N-MUX [<n>:] N-MUXInfl (Clitics | LOC-CASES)
N-HVEL [<n>:] N-HVELInfl (Clitics | LOC-CASES)
N-CCIN [<n>:] N-CCINInfl (Clitics | LOC-CASES)
N-TURKAV [<n>:] N-TURKAVInfl (Clitics | LOC-CASES)
N-QADI [<n>:] N-QADIInfl (Clitics | LOC-CASES)
N-KIODO [<n>:] N-KIODOInfl (Clitics | LOC-CASES)
N-SHAGIIR [<n>:] N-SHAGIIRInfl (Clitics | LOC-CASES)
N-EBEL [<n>:] N-EBELInfl (Clitics | LOC-CASES)
N-GIADAN [<n>:] N-GIADANInfl (Clitics | LOC-CASES)
N-GIAKA [<n>:] N-GIAKAInfl (Clitics | LOC-CASES)
N-BASI [<n>:] N-BASIInfl (Clitics | LOC-CASES)
N-GII [<n>:] N-GIIInfl (Clitics | LOC-CASES)
N-CIAJI [<n>:] N-CIAJIInfl (Clitics | LOC-CASES)
N-ROSU [<n>:] N-ROSUInfl (Clitics | LOC-CASES)
N-XINHCHI [<n>:] N-XINHCHIInfl (Clitics | LOC-CASES)
N-XER [<n>:] N-XERInfl (Clitics | LOC-CASES)
N-TAMIXI [<n>:] N-TAMIXIInfl (Clitics | LOC-CASES)
N-TIEH [<n>:] N-TIEHInfl (Clitics | LOC-CASES)
N-JARGH [<n>:] N-JARGHInfl (Clitics | LOC-CASES)
N-NAX [<n>:] N-NAXInfl (Clitics | LOC-CASES)
N-URGHEL [<n>:] N-URGHELInfl (Clitics | LOC-CASES)
N-XONO [<n>:] N-XONOInfl (Clitics | LOC-CASES)
N-UCHITEL [<n>:] N-UCHITELInfl (Clitics | LOC-CASES)
N-APTEKA [<n>:] N-APTEKAInfl (Clitics | LOC-CASES)
N-NART [<n>:] N-NARTInfl (Clitics | LOC-CASES)
N-NUX [<n>:] N-NUXInfl (Clitics | LOC-CASES)
N-CHIUZHU [<n>:] N-CHIUZHUInfl (Clitics | LOC-CASES)
N-HARAK [<n>:] N-HARAKInfl (Clitics | LOC-CASES)
N-TORGIO [<n>:] N-TORGIOInfl (Clitics | LOC-CASES)
N-HURI [<n>:] N-HURIInfl (Clitics | LOC-CASES)
N-RAKI [<n>:] N-RAKIInfl (Clitics | LOC-CASES)
N-INZHIT [<n>:] N-INZHITInfl (Clitics | LOC-CASES)
N-XVADARUXAN [<n>:] N-XVADARUXANInfl (Clitics | LOC-CASES)
N-SUDJA [<n>:] N-SUDJAInfl (Clitics | LOC-CASES)
N-GHURUSH [<n>:] N-GHURUSHInfl (Clitics | LOC-CASES)
N-SHKOLA [<n>:] N-SHKOLAInfl (Clitics | LOC-CASES)
N-QVATI [<n>:] N-QVATIInfl (Clitics | LOC-CASES)
N-BAQAN [<n>:] N-BAQANInfl (Clitics | LOC-CASES)
N-PREDSEDATEL [<n>:] N-PREDSEDATELInfl (Clitics | LOC-CASES)
N-TIEX [<n>:] N-TIEXInfl (Clitics | LOC-CASES)
N-HERESI [<n>:] N-HERESIInfl (Clitics | LOC-CASES)
N-MAZGAR [<n>:] N-MAZGARInfl (Clitics | LOC-CASES)
N-SHAHAR [<n>:] N-SHAHARInfl (Clitics | LOC-CASES)
N-BOSEN [<n>:] N-BOSENInfl (Clitics | LOC-CASES)
N-NAJIXAN [<n>:] N-NAJIXANInfl (Clitics | LOC-CASES)
N-SON [<n>:] N-SONInfl (Clitics | LOC-CASES)
N-HAN [<n>:] N-HANInfl (Clitics | LOC-CASES)
N-BO [<n>:] N-BOInfl (Clitics | LOC-CASES)
N-MARHA [<n>:] N-MARHAInfl (Clitics | LOC-CASES)
N-PREPODAVATEL [<n>:] N-PREPODAVATELInfl (Clitics | LOC-CASES)
N-CHI [<n>:] N-CHIInfl (Clitics | LOC-CASES)
N-MURSHID [<n>:] N-MURSHIDInfl (Clitics | LOC-CASES)
N-GHIRA [<n>:] N-GHIRAInfl (Clitics | LOC-CASES)
N-MAGIU; [<n>:] N-MAGIU;Infl (Clitics | LOC-CASES)
N-GIARAC [<n>:] N-GIARACInfl (Clitics | LOC-CASES)
N-SOBRANIJE [<n>:] N-SOBRANIJEInfl (Clitics | LOC-CASES)
N-MOCI [<n>:] N-MOCIInfl (Clitics | LOC-CASES)
N-KUCH [<n>:] N-KUCHInfl (Clitics | LOC-CASES)
N-VAS [<n>:] N-VASInfl (Clitics | LOC-CASES)
N-LAGHEL [<n>:] N-LAGHELInfl (Clitics | LOC-CASES)
N-EMEN [<n>:] N-EMENInfl (Clitics | LOC-CASES)
N-KAGHAT [<n>:] N-KAGHATInfl (Clitics | LOC-CASES)
N-GIEMERISEL [<n>:] N-GIEMERISELInfl (Clitics | LOC-CASES)
N-OC [<n>:] N-OCInfl (Clitics | LOC-CASES)
N-ROCEN [<n>:] N-ROCENInfl (Clitics | LOC-CASES)
N-RETIEL [<n>:] N-RETIELInfl (Clitics | LOC-CASES)
N-LIM [<n>:] N-LIMInfl (Clitics | LOC-CASES)
N-ANK [<n>:] N-ANKInfl (Clitics | LOC-CASES)
N-BOCI [<n>:] N-BOCIInfl (Clitics | LOC-CASES)
N-GIUNGUTII [<n>:] N-GIUNGUTIIInfl (Clitics | LOC-CASES)
N-MAGINA [<n>:] N-MAGINAInfl (Clitics | LOC-CASES)
N-LADI [<n>:] N-LADIInfl (Clitics | LOC-CASES)
N-BI [<n>:] N-BIInfl (Clitics | LOC-CASES)
N-BIHINCHI [<n>:] N-BIHINCHIInfl (Clitics | LOC-CASES)
N-XIZAN [<n>:] N-XIZANInfl (Clitics | LOC-CASES)
N-CHURI [<n>:] N-CHURIInfl (Clitics | LOC-CASES)
N-FINANSAL [<n>:] N-FINANSALInfl (Clitics | LOC-CASES)
N-EKSPEDICIJA [<n>:] N-EKSPEDICIJAInfl (Clitics | LOC-CASES)
N-LAGA [<n>:] N-LAGAInfl (Clitics | LOC-CASES)
N-CAD [<n>:] N-CADInfl (Clitics | LOC-CASES)
N-MUGHALIM [<n>:] N-MUGHALIMInfl (Clitics | LOC-CASES)
N-RAK [<n>:] N-RAKInfl (Clitics | LOC-CASES)
N-IRGA [<n>:] N-IRGAInfl (Clitics | LOC-CASES)
N-KAPEK [<n>:] N-KAPEKInfl (Clitics | LOC-CASES)

LEXICON N-VAS-SG

<m><sg><nom>: CLIT-SUBST-II ; 
<m><sg><erg>:>{a}с CLIT-SUBST-I ; 
<m><sg><gen>:>{a}сул CLIT-SUBST-I ; 
<m><sg><dat>:>{a}се CLIT-SUBST-I ; 
<m><sg>:>{a}с LOC-CASES ; 

LEXICON N-VAS 
# в/ас (-ас, -асул, -ал)

<m><pl><nom>:>{a}л CLIT-SUBST-II ; 
<m><pl><erg>:>{a}з CLIT-SUBST-I ; 
<m><pl><gen>:>{a}зул CLIT-SUBST-I ; 
<m><pl><dat>:>{a}зе CLIT-SUBST-I ; 
<m><pl>:>{a}з LOC-CASES ; 

LEXICON N-MURSHID 
# муршид (-ас, -асул, -ал//-заби)
N-VAS ;

<m><pl><nom>:>заби CLIT-SUBST-II ;  # Dir/LR
<m><pl><erg>:>забаз CLIT-SUBST-I ;  # Dir/LR
<m><pl><gen>:>забазул CLIT-SUBST-I ;  # Dir/LR
<m><pl><dat>:>забазе CLIT-SUBST-I ;  # Dir/LR
<m><pl>:>забаз LOC-CASES ;  # Dir/LR

LEXICON N-GIALIMCHI
# гӏалимч/и (-ияс, -ясул, гӏалимзаби)

:чи N-VAS-SG ; 

<m><pl><nom>:>заби CLIT-SUBST-II ; 
<m><pl><erg>:>забаз CLIT-SUBST-I ; 
<m><pl><gen>:>забазул CLIT-SUBST-I ; 
<m><pl><dat>:>забазе CLIT-SUBST-I ; 
<m><pl>:>забаз LOC-CASES ; 

LEXICON N-BIHINCHI
# бихьинчи (-яс, -ясул, бихьинал)

:чи N-VAS-SG ; 

<m><pl><nom>:>ал CLIT-SUBST-II ; 
<m><pl><erg>:>з CLIT-SUBST-I ; 
<m><pl><gen>:>зул CLIT-SUBST-I ; 
<m><pl><dat>:>зе CLIT-SUBST-I ; 
<m><pl>:>з LOC-CASES ; 

LEXICON N-TURKAV
# турка/в (-с, -сул, -л)

<m><sg><nom>:в CLIT-SUBST-II ; 
<m><sg><erg>:>с CLIT-SUBST-I ; 
<m><sg><gen>:>сул CLIT-SUBST-I ; 
<m><sg><dat>:>се CLIT-SUBST-I ; 
<m><sg>:>с LOC-CASES ; 
<m><pl><nom>:>л CLIT-SUBST-II ; 
<m><pl><erg>:>з CLIT-SUBST-I ; 
<m><pl><gen>:>зул CLIT-SUBST-I ; 
<m><pl><dat>:>зе CLIT-SUBST-I ; 
<m><pl>:>з LOC-CASES ; 

LEXICON N-TIEH
# тӏехь² (-алъ//тӏохьоца, -алъул//тӏохьол, тӏахьал//тӏухьдул)

<nt><sg><nom>:ехь CLIT-SUBST-II ; 
<nt><sg><erg>:ехь>алъ CLIT-SUBST-I ; 
<nt><sg><gen>:ехь>алъул CLIT-SUBST-I ; 
<nt><sg><dat>:ехь>алъе CLIT-SUBST-I ; 
<nt><sg>:ехь>ал{ъ} LOC-CASES ;
<nt><pl><nom>:ахь>ал CLIT-SUBST-II ; 
<nt><pl><erg>:ахь>аз CLIT-SUBST-I ; 
<nt><pl><gen>:ахь>азул CLIT-SUBST-I ; 
<nt><pl><dat>:ахь>азе CLIT-SUBST-I ; 
<nt><pl>:ахь>аз LOC-CASES ; 

<nt><sg><erg>:охь>оца CLIT-SUBST-I ; # Dir/LR
<nt><sg><gen>:охь>ол CLIT-SUBST-I ; # Dir/LR
<nt><sg><dat>:охь>ое CLIT-SUBST-I ; # Dir/LR
<nt><sg>:охь>о LOC-CASES ; # Dir/LR
<nt><pl><nom>:ухь>дул CLIT-SUBST-II ; # Dir/LR
#<nt><pl><erg>:охь>оз CLIT-SUBST-I ; # Dir/LR
#<nt><pl><gen>:охь>озул CLIT-SUBST-I ; # Dir/LR
#<nt><pl><dat>:охь>озе CLIT-SUBST-I ; # Dir/LR
#<nt><pl>:охь>оз LOC-CASES ; # Dir/LR

LEXICON N-CHIUZHUGIADAN
# чӏужугӏада/н (-малъ, -малъул, руччаби)

чӏужугӏадан<n><f><sg><nom>:чӏужугӏадан CLIT-SUBST-I ; 
чӏужугӏадан<n><f><sg><erg>:чӏужугӏадам>{a}лъ CLIT-SUBST-I ; # Dir/LR
чӏужугӏадан<n><f><sg><gen>:чӏужугӏадам>{a}лъул CLIT-SUBST-I ; # Dir/LR
чӏужугӏадан<n><f><sg><dat>:чӏужугӏадам>{a}лъе CLIT-SUBST-I ; # Dir/LR
чӏужугӏадан<n><f><sg>:чӏужугӏадам>{a}л LOC-CASES ; # Dir/LR
чӏужугӏадан<n><f><sg><erg>:чӏужугӏадан>{a}лъ CLIT-SUBST-I ; 
чӏужугӏадан<n><f><sg><gen>:чӏужугӏадан>{a}лъул CLIT-SUBST-I ; 
чӏужугӏадан<n><f><sg><dat>:чӏужугӏадан>{a}лъе CLIT-SUBST-I ; 
чӏужугӏадан<n><f><sg>:чӏужугӏадан>{a}л LOC-CASES ; 
чӏужугӏадан<n><f><pl><nom>:руччаби CLIT-SUBST-II ; 
чӏужугӏадан<n><f><pl><erg>:руччабаз CLIT-SUBST-I ; 
чӏужугӏадан<n><f><pl><gen>:руччабаз>ул CLIT-SUBST-I ; 
чӏужугӏадан<n><f><pl><dat>:руччабаз>е CLIT-SUBST-I ; 
чӏужугӏадан<n><f><pl>:руччабаз> LOC-CASES ; 

LEXICON N-CHIUZHU
# чӏужу (-ялъ, -ялъул, руччаби)
